LUIS ANTONIO CHOQUEHUANCA ARTETA

Dirección: Calle 25 de octubre 202-Espinar-Cusco / Cel. 961795940 Email: chokart@gmail.com / Lic. Conducir A2A



Ingeniero Metalurgista, con Máster en Ciencias con Mención en Ingeniería Metalúrgica, con mas de 7 años de experiencia en Plantas Concentrados de Gran y mediana Minería, desempeñando puestos desde Operador Multifuncional, Laboratorio Metalúrgico, Sala de Control, Docencia y Supervisión, con habilidades de solucionar problemas operativos, optimización de procesos, análisis de datos, enfocado en la seguridad y excelencia operacional, actualmente especializándome en generación de aplicaciones web y móviles utilizando inteligencia artificial aplicadas a Metalurgia.

EDUCACION

- INGENIERO METALURGISTA CIP 180232
 UNIVERSIDAD NACIONAL SAN AGUSTIN (2009-2013)
- MAESTRO EN CIENCIAS: CON MENCIÓN EN INGENIERÍA METALÚRGICA UNIVERSIDAD NACIONAL SAN AGUSTIN (2016-2018)
- BACHILLER EN INGENIERIA DE SISTEMAS UNIVERSIDAD CONTINENTAL (2019-2024)

EXPERIENCIA PROFESIONAL

TECNICO DE PLANTA CONCENTRADORA – LAS BAMBAS – MANPOWER 07/2015 - 09/2016

- Comisionamiento y arranque del Área de Chancado Primario.
- Operación de Sala de Control de Chancado Primario.

• INGENIERO EN ENTRENAMIENTO – ANTAMINA

10/2016 - 05/2017

- Plantear y Desarrollar Pruebas Metalúrgicas para la optimización del procesamiento de Cu,Zn,Mo,Pb,Au,Ag.
- o Monitoreo y Calibración de Analizadores en Línea Couriers y PSIs.
- o Balances y Modelamiento de Chancado, Molienda, Flotación.

• INGENIERO DE GUARDIA PLANTA JR. – MINSUR SAN RAFAEL 06/2017 – 03/2019

- o Supervisión de los Planta concentradora desde Chancado hasta Relaves.
- o Generación de Reportes y Balances Diarios, Mensuales, Anuales.
- Gestión de Personal, costos, seguridad, medio Ambiente.

• OPERADOR DE PROCESOS - ANTAPACCAY

06/2019 - 09/2020

- Operador Multifuncional en todas las Áreas: Chancado, Molienda, Flotación.
- o Arrangue y Paradas de Equipos, Monitoreo de Parámetros Operativos, Solución Problemas Operacionales.

DOCENTE PROGRAMA OPERADORES PLANTA – TECSUP - QUELLAVECO 10/2020 – 04/2021

- Operador Multifuncional en todas las Áreas: Chancado, Molienda, Flotación.
- o Arranque y Paradas de Equipos, Monitoreo de Parámetros Operativos, Solución Problemas Operacionales.

• INGENIERO DE GUARDIA – MINSUR SAN RAFAEL B2

07/2021 - 12/2022

- O Supervisar las operacionales de la Planta Concentradora B2, Planta de Tratamiento de Relaves.
- o Gestión de Personal, costos, seguridad, medio Ambiente.
- Implementación del Programa LINGO Metodología Lean para Plantas Concentradoras.

CURSOS Y ESPECIALIZACIONES:

• Análisis de Datos con Python

Data Science Perú Julio 2020 a octubre 2020 **(96 horas)**

• Especialización Internacional en Gestión Minera.

CAMARA MINERA DEL PERU

Mayo 2017 a febrero 2018 (200 horas)

• Especialidad Técnica en Seguridad en Operaciones Mineras

UNIVERSIDAD NACIONAL DE SAN AGUSTIN

Abril 2013 a enero 2014 (1050 horas)

- Excel Básico, Intermedio y Avanzado UNIVERSIDAD NACIONAL DE SAN AGUSTIN
- MINITAB. UNIVERSIDAD NACIONAL DE SAN AGUSTIN
- AutoCAD Intermedio Y Avanzado SENCICO
- **POWER BI** Udemy
- SAP a nivel usuario
- OSISoft PI System

IDIOMAS

- Ingles nivel Fluido CENTRO DE IDIOMAS SPEAK OUT
- Evaluación Ingles Intermedio -UNIVERSIDAD NACIONAL DE SAN AGUSTIN
- Quechua Básico e Intermedio -UNIVERSIDAD NACIONAL DE SAN AGUSTIN